

Falmata GLE

SLASHEUSE

41 ANS, SAINTE-ANNE

Objectif

Forte d'une expérience de plus de 15 ans de management dans divers contextes, je dispose de la maturité nécessaire pour faire face à au paradigme actuel et m'adapter aux changements de notre société. Mon expertise en Coaching professionnel me permet d'être dans une démarche d'évolution permanente en développant mon potentiel et celui des autres.

Compétences

-LINGUISTIQUES:

ANGLAIS:

-INFORMATIQUES:

-HUMAINES:

PNL:

Approche systèmique :

Divers











Contact

377 Rue Hyppolite Lafages 97180 Sainte-Anne , F.W.I Portable : 0690 357 327

Email: gle.falmata@gmail.com

EXPÉRIENCES PROFESSIONNELLES

CHEF DE PROJET ÉVÉNEMENTIEL ECO-RESPONSABLE

Depuis Octobre 2019, West-Indies, Caraïbes Accompagnement des entreprises dans l'organisation d'événement à impact positif sur l'environnement

COWORKING MANAGER • LE SPOT •

Janvier 2018 - Février 2020. Jarry, Baie-mahault

Accueil, Gestion de l'espace, Animation de la communauté

CHEF D'ENTREPRISE • FALMATA CORPORATE EVENT•

Juillet 2013 - Décembre 2018. Saint-Martin, Guadeloupe Agence événementielle spécialisée dans les événements d'entreprises

FORMATRICE FREELANCE • IFACOM • INFORM'IP •

de 2013 à 2017. Saint-Martin

Sessions FLE, Sessions SPI, Formations Management

ASSISTANTE DE DIRECTION BILINGUE • GROUPE LORET •

de 2007 à 2012 • Guadeloupe

Gestion de l'agenda, des déplacements du Directoire (5 membres) Organisation des comités de direction, des séminaires Groupe.

DEPUTY OPERATION MANAGER • DAIMLER CHRYSLER CA•

de 2002 à 2007 . Masstricht , Pays-Bas

Management d'une équipe internationale (15 pers)

Participation au recrutement et formation des nouveaux employés

Organisation des réunions d'équipes, des Team-Buildings

FORMATIONS

ISO 20121 Implementation Course Certification

2020 • Event Sustainability Management Systems, sustainable-event-alliance, Londres

Coach Professionnel Certification RNCP Niveau 1

2016 • LinkUp Coaching, Paris

Master Business Management

2002 • University of Limburg - Belgium

Bachelor Administration

2001 • University of Glamorgan • United-Kingdom

DEUG Économie-Gestion

2000 • Université Lille 1 • Villeneuve d'Ascq, France